【裁判字號】    89,易,915
【裁判日期】    890728
【裁判案由】    竊盜
【裁判全文】
臺灣彰化地方法院刑事判決                          八十九年度易字第九一五號
    公  訴  人  臺灣彰化地方法院檢察署檢察官
    被      告  甲○○
    被      告  丁○○
右列被告因竊盜案件，經檢察官提起公訴 (八十九年度偵字第一二九七號)，本院判
決如左：
    主  文
甲○○、丁○○共同竊盜，甲○○處有期徒刑壹年陸月，丁○○處有期徒刑陸月，甲○○於刑之執行前，令入勞動場所施以強制工作參年。
    事  實
一、甲○○前有強盜、贓物及多次竊盜之犯罪記錄，最近一次於民國八十五年間，又
    因犯竊盜罪，經臺灣嘉義地方法院判處有期徒刑二年二月，刑前付強制工作三年
    確定，現仍於假釋保護管束中，詎其仍不知悛悔，猶未改竊盜惡習，復與丁○○
    共同基於意圖為自己不法所有之犯意聯絡，於八十八年十二月十二日二十三時許
    至翌日即同年月十三日上午間某時，在雲林縣東勢鄉○○村○○路五一號前，以
    不詳之方式竊取乙○○所有之車號Ｋ四─九五一三號自用小貨車（引擎號碼ＴＤ
    00－000000號），得手後供為己用。其二人又為規避遭警稽查，即於同
    年月十五日，推由甲○○向不知情之丙○○借用身份證、駕駛執照等證件後，再
    以丙○○名義買入同廠牌、同型號、同大小原已繳銷車牌之原車號ＱＣ─三四六
    五自用小貨車，據以向彰化監理站重新申領取得七Ｈ─０七七０號汽車號牌二面
    後，將領得之車牌懸掛在前揭所竊之自小貨車上。嗣於八十九年二月八日二十一
    時三十分許，被告甲○○駕駛該車搭載被告丁○○及其三位不知情之女兒，行經
    彰化縣二林鎮廣興里溝頭巷四弄三四號前時，為警查獲，並扣得七Ｈ─０七七０
    號汽車號牌二面及行車執照一枚。
二、案經彰化縣警察局二林分局報請臺灣彰化地方法院檢察署檢察官偵查起訴。
    理  由
一、訊據被告甲○○、丁○○均不否認有將前揭失竊貨車改掛七Ｈ─０七七０號車牌
    後，供己使用而為警查獲之事實，惟其二人均矢口否認有何竊盜犯行，皆辯稱：
    前揭引擎號碼ＴＤ二七─九七０六五六號自小貨車，係綽號「阿偉」（被告後稱
    阿偉真名為鄭忠正）之不詳年籍成年男子交與丁○○，伊二人均不知為贓車，因
    工作上之需要，始收受使用，並買得ＱＣ─三四六五號車，重新領得七Ｈ─０七
    七０號車牌後，改掛在前揭貨車上，伊不知為違法云云。惟查：該車係被害人乙○○所有，於前開時、地遭人竊取一節，業經被害人乙○○指述綦詳，復有贓物
    認領保管單一紙、車籍作業系統查詢認可資料二張及照片一幀附卷可稽，而被告
    丁○○於本院初訊時，亦坦認該車確係其所竊（見八十九年七月十三日筆錄），
    是公訴人前之起訴，實非無稽；又被告二人後雖均否認有竊取該車，並辯稱：該
    車係綽號「阿偉」之男子交與丁○○云云，然本院據此訊之被告丁○○阿偉年約
    多少，其稱阿偉為三十多歲人（同前筆錄），核與其於警局初訊時原稱：阿偉年
    約十七之說詞，顯有出入，則若阿偉真將該車送與丁○○，丁○○與該綽號「阿
    偉」之男子交情必定菲淺，然被告丁○○對阿偉之年紀前後所述，竟有十餘歲之
    出入，更遑論其於警訊、偵查中，均稱不知阿偉之真實姓名與年籍資料，卻又於
    本院審理時，突然得知阿偉名為「鄭忠正」而提供其住所聲請本院傳訊後，卻傳
 無此人，則是否確有「阿偉」其人，已有可疑，而阿偉是否確係其等後於本院審
    理時所稱之「鄭忠正」，更值懷疑，且縱該車確係阿偉贈與丁○○，然據丁○○
    所供，綽號阿偉之鄭忠正交車時，該車並無車牌及其他證件（同前筆錄），則該
    車之來源，顯屬不明，一般人豈會無端收受，又既為贈與，為何不未依法辦與過
    戶登記，反在其後自行懸掛其他車輛之車牌以為混充？自難見其等此之所辯有何
    真實足採之處；再查被告甲○○自警局初訊時起，雖一再辯稱：七Ｈ─０七七０
    號汽車號牌二面係被告丁○○以丙○○名義申請並懸掛，非伊所為云云，惟被告
    丁○○於警訊時卻稱：該二面汽車號牌並非伊所懸掛，亦非伊所申領，該車有時
    係甲○○在使用，伊並不知情等語，則依被告二人所述，該車係阿偉贈與丁○○
    ，為何丁○○自己不知該車何時懸掛他車車牌？又為何丁○○自己不知伊有以丙○○名義申領車牌？其情豈不怪哉？再為何丁○○其後始均附和甲○○之詞，改
    稱有以丙○○名義申領車牌後，將之懸掛在前開貨車？其等既不知為贓車，但卻
    又供詞出入，丁○○所供更前後反覆，絲毫未見其等有何無辜、無知之情形；復
    觀諸該車係於八十八年十二月十二日、十三日間失竊，然被告二人即在同年月十
    五日，向不知情之丙○○借得證件，以其名義買入一輛原已繳銷車牌之同廠牌、
    同型號、同大小之貨車，並據以重新申領七Ｈ─０七七０號車牌二面（見卷附七
    Ｈ─０七七０號自小貨車之車籍資料及證人丙○○之證詞），再將領得之車牌懸
    掛在上開失竊貨車，是無論自時間、車子之基本狀況而言，均難認其純屬湊巧，
    反足看出其中人為設計之跡象，再被告二人均稱：係因所買得之七Ｈ─０七七０
    號貨車不堪使用，始將該車車牌改掛在系爭失竊之貨車上，然觀七Ｈ─０七七０
    號貨車，於八十八年十二月十五日辦理過戶時，始經彰化監理站檢驗合格（參見
    前之車籍資料），惟丁○○卻稱該車在八十八年十二月中即損毀，伊始將車牌改
    掛在系爭貨車上（見偵查卷第十七頁正面），則為何於剛領得車牌後即陷不堪使
    用之地步？被告二人一再為虛偽之供述，目的何在？足見其等前之所辯，顯屬臨
    訟為己卸責之詞，要無可信。此外，復有扣案之七Ｈ─０七七０號汽車號牌二面
    及行車執照一枚扣案可相佐證。被告二人犯行均堪以認定，應依法予以論科。
二、核被告甲○○、丁○○所為，均係犯刑法第三百二十條第一項之竊盜罪。其二人
   對所犯之罪有犯意聯絡及行為分擔，均為共同正犯。爰分別審酌被告二人犯罪之
    動機、目的、方法、手段、所得利益，被告二人前均有犯罪記錄，品行不佳，尤
    以甲○○為甚，其二人均圖不勞而獲，竊取他人財物牟利，其心態及作法均值非
    議，雖所竊僅貨車一部，並非貴重，然觀今日社會，交通工具乃生活必備之工具
    之一，被害人之車為被告所竊，不但憲法所保障之行之自由及財產權遭受被告侵
    害，更直接影響到被害人之生計及生活品質，以今日吾人社會車輛失竊之嚴重性
    而言，此等犯行對被害人所造成之危害及不便，實不可謂不輕，深值吾國司法機
    關之重視，再被告二人犯罪後，非但不知坦認犯行，反一再飾詞狡辯，其間更利
    用新領之合法車牌，改掛在所竊贓車上，圖能規避警方查緝，手段惡劣而純熟，
    犯後態度不佳，未見悔意等一切情狀，各量處如主文所示之刑，以示懲儆。又被
    告甲○○前於六十五年、七十三年、七十八年、八十二年、八十四年間，多次犯
    竊盜罪，有台灣彰化地方法院檢察署刑案資料查註紀錄表一份附卷可按，其多次
    入監執行，猶未改其竊盜之惡習，現仍因竊盜罪在假釋中，又再次犯本件竊盜罪
    ，雖所竊得之財物非屬貴重，情節亦非重大，但其手段純熟，顯見其確有竊盜之
    習慣，非於刑之執行前，再令入勞動場所強制工作，實難矯治其竊盜之習性，是
    其部分另諭知於刑之執行前，令入勞動場所施以強制工作三年。至甲○○另涉嫌
    於八十九年一月十二日凌晨與另案被告許文章共同連續竊盜一案（本院八十九年
    度易字第八一九號），甲○○部分未經檢察官起訴，本院審其前後二案犯罪時間
    相隔一個月，且前後參與之共犯並不相同，被告甲○○對此亦均矢口否認犯罪，
    難見有何基於概括犯意可言，是該部分已另行退由檢察官偵查，而不於本案一併
    審判，附此敘明。
據上論斷，應依刑事訴訟法第二百九十九條第一項前段、刑法第二十八條、第三百二
十條第一項、竊盜贓物犯保安處分條例第三條第一項第一款、第四條、罰金罰鍰提高
標準條例第一條前段，判決如主文。
本案經檢察官洪紹文到庭執行職務。
中    華    民    國    八十九      年      七      月      二十八      日
                                臺灣彰化地方法院刑事第一庭
                                    法      官  葛  永  輝
右正本證明與原本無異。
如不服本判決，應於送達後十日內向本院提出上訴狀( 須附繕本 )。
告訴人或被害人對於判決如有不服具備理由請求檢察官上訴者，其上訴期間之計算係
以檢察官收受判決正本之日期為準。
                                    法院書記官  吳    嘉
中    華    民    國    八十九      年      七      月      二十八      日
刑法第三百二十條
意圖為自己或第三人不法之所有，而竊取他人之動產者，為竊盜罪，處五年以下有期
徒刑、拘役或五百元以下罰金。
意圖為自己或第三人不法利益，而竊佔他人之不動產者，依前項之規定處斷。
前二項之未遂犯罰之。
竊盜犯贓物犯保安處分條例第三條：
十八歲以上之竊盜犯、贓物犯，有左列情形之一者，得於刑之執行前，令入勞動場所
強制工作：
一、有犯罪之習慣者。
二、以犯竊盜罪或贓物罪為常業者。
刑法第八十四條第一項之期間，自前項強制工作執行完畢之日起算。但強制工作自應
執行之日起經過三年未執行者，自該三年之期間屆滿之日起算。
竊盜犯贓物犯保安處分條例第四條、第五條第一項：
依本條例所為之保安處分及其期間，由法院以判決諭知。
依本條例宣告之強制工作處分，其執行以三年為期。但執行已滿一年六個月，而執
  行機關認為無繼續執行之必要者，得檢具事證，報請檢察官聲請法院免予繼續執行
  。


司法院資訊處製作；財團法人民間司法改革基金會備份。
